Inventaris van het archief van de Directie van de Landbouw: Afdeling Cultuurtechnische Aangelegenheden, 1947-1955
Nationaal Archief, Den Haag
Directie van de Landbouw: Afdeling Cultuurtechnische Aangelegenheden
Landbouw / Cultuurtechnische Aang.
1947-1955
oudste stuk - jongste stuk: 1947-1955
L29
37 inventarisnummer(s); 4,60 meter
Normale geschreven, getypte en gedrukte documenten, geen bijzondere handschriften.
Nationaal Archief, Den Haag
Ministerie van Landbouw, Visserij en Voedselvoorziening / Directie van de Landbouw / Afdeling Cultuurtechnische Aangelegenheden
Het archief van de Directie van de Landbouw, Afdeling Cultuurtechnische Aangelegenheden bevat onder meer algemene correspondentie uit de jaren 1947-1955, vergaderstukken, jaarverslagen, stukken over boerderijenbouw, ontginningen, herverkaveling en subsidies aan waterschappen en gemeenten voor waterstaatskundige werken en watervoorziening.
Archiefvorming
Geschiedenis van het archiefbeheer
De verwerving van het archief
Het archief is krachtens bepalingen van de Archiefwet overgebracht.
Aanwijzingen voor de gebruiker
Openbaarheidsbeperkingen
Volledig openbaar.
Materiële beperkingen
Het archief kent geen beperkingen voor het raadplegen van stukken als gevolg van slechte materiële staat.
Aanvraaginstructie
Openbare archiefstukken kunnen online worden aangevraagd en gereserveerd. U kunt dit ook via de terminals in de studiezaal van het Nationaal Archief doen. Om te kunnen reserveren dient u de volgende stappen te volgen:
Creëer een account of log in.
Selecteer in de archiefinventaris een archiefstuk.
Klik op ‘Reserveer’ en kies een tijdstip van inzage.
Verwant materiaal
Beschikbaarheid van kopieën
Inventarisnummers van dit archief zijn niet in kopievorm beschikbaar
Beschrijving van de series en archiefbestanddelen
- Rubriek -. Indicateurs op het archief van de afdeling., 1947-1950; 1
- Rubriek -. Gedrukte jaarverslagen van de Centrale Cultuurtechnische Commissie en van de Cultuurtechnische Dienst over de jaren 1946 - 1950., 1948-1952; 1
- Rubriek 1. Algemene correspondentie., 1947-1955; 2
- Rubriek 1-1. Boerderijenbouw., 1952-1955; 2
- Rubriek 1-1. Erkende tentoonstellingen., 1947-1952; 3
- Rubriek 1-1. Nationale Plan., 1948; 3
- Rubriek 4. Financiële Zaken., 1948-1955; 3
- Rubriek 14. Commissies., 1947-1954; 3
- Rubriek 15. Rijkscultuurconsulenten., 1948-1954; 3
- Rubriek 15-1. Centrale Cultuurtechnische Commissie., 1948-1955; 3
- Rubriek 19. Grenswijzigingen., 1949-1953; 3
- Rubriek 50. Subsidies voor wegenaanleg en -verbetering., 1948-1955; 4
- Rubriek 50. Subsidies voor wegenaanleg en -verbetering., 1948-1955; 5
- Rubriek 51. Ruilverkavelingswet., 1948-1952; 6
- Rubriek 51-1. Diverse ruilverkavelingen., 1947-1955; 6
- Rubriek 51-2. Subsidies voor ruilverkavelingen., 1947-1955; 6
- Rubriek 51-2. Herverkaveling Zeeland., 1953-1955; 7
- Rubriek 51-3. Landmeters., 1949; 7
- Rubriek 52. Cultuurtechnische Dienst., 1948-1955; 7
- Rubriek 52. CD - korte verslagen van werkzaamheden., 1947-1955; 7
- Rubriek 52. CD - verslagen van directievergaderingen., 1954-1955; 7
- Rubriek 52-1. Uitvoering boerenwerk., 1947-1954; 7
- Rubriek 52-2. Uitvoering vrij werk., 1947-1954; 7
- Rubriek 53 Ontginningen., 1947-1953; 8
- Rubriek 53-1. Subsidies voor ontginningen door gemeenten., 1952-1953; 8
- Rubriek 53-2. Subsidies voor ontginningen door particulieren., 1947-1955; 8
- Rubriek 53-3. Subsidies voor ontginningsmaatschappijen., 1947-1955; 9
- Rubriek 54. Ontwatering., 1947-1954; 9
- Rubriek 54-2. Waterschappen en polders., 1947-1955; 9
- Rubriek 54-3. Subsidies aan waterschappen en gemeenten in verband met ruilverkaveling., 1947-1955; 10-19
  Alfabetisch geordend op naam van gemeente of waterschap
  - A - B, 10
  - C - E, 11
  - G - H, 12
  - I - L, 13
  - M - Mo, 14
  - Mu - O, 15
  - P - R, 16
  - S, 17
  - T - V, 18
  - W - Z, 19
- Subsidies voor ruilverkaveling en particuliere grondverbetering ‘de Aa’., 1950-1954; 20
- Leeg, 21
- Leeg, 22
- Stukken betreffende subsidieaanvragen van waterschappen en gemeenten ten behoeve waterstaatswerken en watervoorziening, met als bijlagen onder meer rapporten van het Technisch Bureau van de Unie van Waterschappen en andere instanties., ca. 1948-1954; 23-30
  - A - B, 23
  - C - G, 24
  - H - Kl, 25
  - Ko - N, 26
  - O - Ro, 27
  - Ru - S, 28
  - T - V, 29
  - W - Z, 30
- Rubriek 55. Wateronttrekking aan de bodem., 1948-1954; 31
- Rubriek 56. Waterhuishouding en molens., 1948-1955; 31
- Rubriek 57. Personeel CD., 1947-1955; 31
- Rubriek 58. Huisvesting CD., 1947-1952; 31
- Rubriek 59. (leeg), 32
- Rubriek 60. Onteigeningen., 1948-1955; 32
- Rubriek -. Noord-Oost Polder., 1947-1955; 32
- Rubriek -. Stichting tot het beheren van landbouwgronden., 1954-1955; 32
- Rubriek -. Centrale Cultuurtechnische Commissie vergaderstukken., 1948-1955; 33-36
  zie ook inv.nr. 37
  - 1948-1949, 33
  - 1949-1950, 34
  - 1950-1951, 35
  - 1952-1953, 36
- Rubriek -. Vergaderstukken Centrale Cultuurtechnische Commissie., 1953-1955; 37
- Rubriek -. Vergaderstukken Colleges van Consulenten in de provincies., 1948-1951; 37
- Rubriek -. Vergaderstukken Provinciale Commissies van ambtenaren van het Ministerie van Landbouw, Visserij en Voedselvoorziening., 1948-1951.; 37